---
title: "Lab07_Mikhael"
author: "Leonardo Mikhael - 266209"
format: pdf
editor: visual
---

## SQLite - Parte II

1.  Baixe o arquivo uwmadison.sqlite3. Conecte-se a ele usando o pacote RSQLite, armazenando a conexão em uma variável conn.

```{r}
library(RSQLite)
conn <- dbConnect(SQLite(), "database.sqlite3")
```

2.  Quem são e quantos são os professores que lecionaram disciplinas cujo tópico era estatística (subjects.abbreviation='STAT');

```{r}
dbGetQuery(conn, "
  SELECT COUNT(DISTINCT instructors.id) AS PROFESSORES
  FROM subjects
  INNER JOIN subject_memberships
    ON subjects.code = subject_memberships.subject_code
  INNER JOIN course_offerings
    ON subject_memberships.course_offering_uuid = course_offerings.uuid
  INNER JOIN sections
    ON course_offerings.uuid = sections.course_offering_uuid
  INNER JOIN teachings
    ON sections.uuid = teachings.section_uuid
  INNER JOIN instructors
    ON teachings.instructor_id = instructors.id
  WHERE subjects.abbreviation = 'STAT'
")
```

3.  O GPA americano é definido numa escala de 0 a 4, em que A = 4, AB = 3.5, B = 3, BC = 2.5, C = 2, D = 1 e F = 0. Determinando a nota média de cada oferecimento pela ponderação da quantidade de alunos em cada extrato com os valores numéricos de cada conceito, indique (no que se referente a disciplinas no assunto de estatística):

- Quem é o professor mais difícil?
- Quem é o professor mais fácil?
- Qual é a disciplina mais difícil?
- Qual é a disciplina mais fácil?

```{r}
gpa_stat <- dbGetQuery(conn, "

WITH gpa AS (
  SELECT
    course_offering_uuid,
    section_number,
    (
      4.0 * a_count +
      3.5 * ab_count +
      3.0 * b_count +
      2.5 * bc_count +
      2.0 * c_count +
      1.0 * d_count +
      0.0 * f_count
    ) /
    (
      a_count +
      ab_count +
      b_count +
      bc_count +
      c_count +
      d_count +
      f_count
    ) AS gpa
  FROM grade_distributions
)

SELECT
  subjects.abbreviation,
  courses.number,
  courses.name AS disciplina,
  instructors.name AS professor,
  gpa.gpa
FROM subjects
INNER JOIN subject_memberships
  ON subjects.code = subject_memberships.subject_code
INNER JOIN course_offerings
  ON subject_memberships.course_offering_uuid =
     course_offerings.uuid
INNER JOIN courses
  ON course_offerings.course_uuid = courses.uuid
INNER JOIN sections
  ON course_offerings.uuid = sections.course_offering_uuid
INNER JOIN teachings
  ON sections.uuid = teachings.section_uuid
INNER JOIN instructors
  ON teachings.instructor_id = instructors.id
INNER JOIN gpa
  ON sections.course_offering_uuid = gpa.course_offering_uuid
  AND sections.number = gpa.section_number
WHERE subjects.abbreviation = 'STAT'
")

professores_stat <- dbGetQuery(conn, "
WITH gpa AS (
  SELECT
    course_offering_uuid,
    section_number,
    (
      4.0 * a_count +
      3.5 * ab_count +
      3.0 * b_count +
      2.5 * bc_count +
      2.0 * c_count +
      1.0 * d_count +
      0.0 * f_count
    ) /
    (
      a_count +
      ab_count +
      b_count +
      bc_count +
      c_count +
      d_count +
      f_count
    ) AS gpa
  FROM grade_distributions
  WHERE
    a_count + ab_count + b_count + bc_count +
    c_count + d_count + f_count > 0
),
dados_stat AS (
  SELECT
    instructors.id AS professor_id,
    instructors.name AS professor,
    courses.number,
    courses.name AS disciplina,
    gpa.gpa
  FROM subjects
  INNER JOIN subject_memberships
    ON subjects.code = subject_memberships.subject_code
  INNER JOIN course_offerings
    ON subject_memberships.course_offering_uuid =
       course_offerings.uuid
  INNER JOIN courses
    ON course_offerings.course_uuid = courses.uuid
  INNER JOIN sections
    ON course_offerings.uuid = sections.course_offering_uuid
  INNER JOIN teachings
    ON sections.uuid = teachings.section_uuid
  INNER JOIN instructors
    ON teachings.instructor_id = instructors.id
  INNER JOIN gpa
    ON sections.course_offering_uuid = gpa.course_offering_uuid
    AND sections.number = gpa.section_number
  WHERE subjects.abbreviation = 'STAT'
)
SELECT
  professor,
  AVG(gpa) AS gpa_medio
FROM dados_stat
GROUP BY professor_id, professor
ORDER BY gpa_medio
")

#prof menor gpa
professores_stat[1, ]

#prof maior gpa
professores_stat[nrow(professores_stat), ]

disciplinas_stat <- dbGetQuery(conn, "
WITH gpa AS (
  SELECT
    course_offering_uuid,
    section_number,
    (
      4.0 * a_count +
      3.5 * ab_count +
      3.0 * b_count +
      2.5 * bc_count +
      2.0 * c_count +
      1.0 * d_count +
      0.0 * f_count
    ) /
    (
      a_count +
      ab_count +
      b_count +
      bc_count +
      c_count +
      d_count +
      f_count
    ) AS gpa
  FROM grade_distributions
  WHERE
    a_count + ab_count + b_count + bc_count +
    c_count + d_count + f_count > 0
),
dados_stat AS (
  SELECT
    courses.number,
    courses.name AS disciplina,
    gpa.gpa
  FROM subjects
  INNER JOIN subject_memberships
    ON subjects.code = subject_memberships.subject_code
  INNER JOIN course_offerings
    ON subject_memberships.course_offering_uuid =
       course_offerings.uuid
  INNER JOIN courses
    ON course_offerings.course_uuid = courses.uuid
  INNER JOIN sections
    ON course_offerings.uuid = sections.course_offering_uuid
  INNER JOIN gpa
    ON sections.course_offering_uuid = gpa.course_offering_uuid
    AND sections.number = gpa.section_number
  WHERE subjects.abbreviation = 'STAT'
)
SELECT
  number,
  disciplina,
  AVG(gpa) AS gpa_medio
FROM dados_stat
GROUP BY number, disciplina
ORDER BY gpa_medio
")

#disciplina menor gpa
disciplinas_stat[1, ]

#disciplina maior gpa
disciplinas_stat[nrow(disciplinas_stat), ]
```

4.  Desconecte do banco de dados.

```{r}
dbDisconnect(conn)
```

```{r}
Sys.setenv(TZ = "America/Sao_Paulo")
Sys.time()
```

