---
title: "Lab04_Mikhael"
author: "Leonardo Mikhael - 266209"
format: pdf
editor: visual
---

## Importação de Dados Retangulares - Excel

1.  Carregue os pacotes 'readxl' e 'tidyverse'.

```{r}
library(readxl)
library(tidyverse)
```

2.  Crie uma variável chamada fname que contenha o caminho para o arquivo 'WDIEXCEL.xlsx', disponível no seu diretório de dados. Confirme que o R identifica a existência do arquivo utilizando o comando 'file.exists'.

```{r}
fname <- "WDIEXCEL.xlsx"
file.exists(fname)
```

3.  Leia a planilha “Country” e armazene no objeto 'countries'.

```{r}
countries <- read_excel(fname, sheet = "Country")
```


4.  Mantenha apenas os registros de 5 países (Brasil e outros 4 de sua escolha).

```{r}
countries <- countries %>%
  filter(`Short Name` %in% c("Brazil", "Argentina", "Chile", "Mexico", "United States"))
countries
```


5.  Leia a planilha “Data” e armazene no objeto 'WDI'.

```{r}
library(readr)
WDI <- read_csv2("WDI.csv")
```

6.  Selecione apenas as colunas:
- Country Code
- Indicator Code
- E todos os anos de 1960-2018

```{r}
WDI <- WDI %>%
  select(`Country Code`, `Indicator Code`, `1960`:`2018`)
```


7.  Confirme se os dados em 'WDI' estão em formato tidy. Se não estiverem, transforme-os para tal formato. Faça de forma que exista uma coluna referente ao ano chamada 'YEAR'.

```{r}
WDI <- WDI %>%
  filter(`Country Code` %in% countries$`Country Code`)

WDI <- WDI %>%
  pivot_longer(
    cols = `1960`:`2018`,
    names_to = "YEAR",
    values_to = "VALUE"
  ) %>%
  mutate(YEAR = as.integer(YEAR))
```


8.  Confirme se a coluna referente ao ano está em formato inteiro.

```{r}
class(WDI$YEAR)
```

9.  Para o objeto 'WDI', mantenha apenas os registros dos países listados em countries. Selecione as colunas:
- Country Code
- Short Name
- YEAR
- SP.DYN.CBRT.IN

```{r}
WDI <- WDI %>%
  left_join(
    countries %>% select(`Country Code`, `Short Name`),
    by = "Country Code"
  ) %>%
  select(`Country Code`, `Short Name`, YEAR, VALUE)
```

10. Ordene o objeto de forma que, para cada país, as informações estejam ordenadas por ano.

```{r}
WDI <- WDI %>%
  arrange(`Country Code`, YEAR)
```

11. Construa um gráfico de linhas, usando o pacote ggplot2, que tenha no eixo X a variável 'YEAR', no eixo Y a variável 'SP.DYN.CBRT.IN' e que cada linha corresponda a um país diferente.

```{r}
library(ggplot2)
ggplot(WDI, aes(x = YEAR, 
                      y = SP.DYN.CBRT.IN, 
                      color = `Short Name`,
                      group = `Short Name`)) +
  geom_line(linewidth = 1) +
  labs(
    title = "Taxa SP.DYN.CBRT.IN",
    x = "ANO",
    y = "SP.DYN.CBRT.IN",
    color = "País"
  ) +
  theme_minimal()
```


```{r}
Sys.setenv(TZ = "America/Sao_Paulo")
Sys.time()
```


