---
title: "Lab03_Mikhael"
author: "Leonardo Mikhael - 266209"
format: pdf
editor: visual
---

## Atrasos de vôos

Considere novamente o problema de atrasos de vôos, disponível em <https://www.kaggle.com/usdot/flight-delays.> Nesta atividade, além dos dados de flights.csv, nós iremos utilizar informações disponíveis nos arquivos airlines.csv e airports.csv.

1.  Importe, utilizando o pacote 'readr', cada um dos três arquivos disponíveis. Os objetos resultantes devem ser chamados 'flights', 'airlines' e 'airports'.

- Para o arquivo de aeroportos, importe apenas as colunas 'IATA_CODE', 'CITY', 'STATE', 'LATITUDE', 'LONGITUDE';
- Para o arquivo de vôos:
  a.  Importe apenas as colunas 'DESTINATION_AIRPORT' e 'ARRIVAL_DELAY';
  b.  Leia apenas 1 milhão de linhas por vez;
  c.  Remova vôos em que o aeroporto de destino comece com a letra 1;
  d.  Remova registros em que existam pelo menos uma coluna faltante;
  e.  Determine, para cada parte do arquivo, as estatísticas suficientes para a determinação do atraso médio por aeroporto de destino;
  f.  Ao finalizar a leitura do arquivo, combine as estatísticas suficientes de modo a produzir a média de atraso por aeroporto.

```{r}
library(readr)
library(dplyr)
library(stringr)

airlines <- read_csv(
  "airlines.csv"
)

#a
airports <- read_csv(
  "airports.csv",
  col_types = cols_only(
    IATA_CODE = col_character(),
    CITY = col_character(),
    STATE = col_character(),
    LATITUDE = col_double(),
    LONGITUDE = col_double()
  )
)

getStats <- function(input, pos) {
  
  input %>%
    filter(
      !str_starts(DESTINATION_AIRPORT, "I"),
      !is.na(DESTINATION_AIRPORT),
      !is.na(ARRIVAL_DELAY)
    ) %>%
    group_by(DESTINATION_AIRPORT) %>%
    summarise(
      soma = sum(ARRIVAL_DELAY),
      n = n()
    )
}

computeStats <- function(stats) {
  
  stats %>%
    group_by(DESTINATION_AIRPORT) %>%
    summarise(
      soma = sum(soma),
      n = sum(n)
    ) %>%
    mutate(
      media_atraso = soma / n
    )
}

mycols <- cols_only(
  DESTINATION_AIRPORT = col_character(),
  ARRIVAL_DELAY = col_double()
)

flights <- read_csv_chunked("flights.csv",
  callback = DataFrameCallback$new(getStats),
  chunk_size = 1e6,
  col_types = mycols
)

flights <- flights %>%
  computeStats()
```

2.  Selecione a operação apropriada join para incluir, na tabela flights, as colunas 'CITY' e 'STATE' do objeto 'airports'. Para executar esta tarefa:

a.  Identifique a coluna que é a chave na tabela 'flights';
b.  Identifique a coluna que é a chave na tabela 'airports';
c.  Quais são os aeroportos que estão listados em 'flights', mas estão ausentes em 'airports'?
d.  Apresente o comando que combine ambas as tabelas, indicando explicitamente as chaves;
e.  Armazene a tabela resultante no objeto 'flights'.

```{r}
#a
# A coluna 'DESTINATION_AIRPORT' é a chave na tabela 'flights'

#b
#A coluna 'IATA_CODE' é a chave na tabela 'airports'

#c
flights %>%
  anti_join(
    airports,
    by = c("DESTINATION_AIRPORT" = "IATA_CODE")
  ) %>%
  select(DESTINATION_AIRPORT)

#d
left_join(
  flights,
  airports %>%
    select(IATA_CODE, CITY, STATE),
  by = c("DESTINATION_AIRPORT" = "IATA_CODE")
)

#e
flights <- flights %>%
  left_join(
    airports %>%
      select(IATA_CODE, CITY, STATE),
    by = c("DESTINATION_AIRPORT" = "IATA_CODE")
  )
```

3.  Quantos aeroportos cada estado possui? Apresente uma tabela ordenada de forma decrescente (no número de aeroportos).

```{r}
aeroportos_estado <- airports %>%
  group_by(STATE) %>%
  summarise(
    numero_aeroportos = n()
  ) %>%
  arrange(desc(numero_aeroportos))
aeroportos_estado
```

4.  Apresente um mapa representando todos os atrasos observados por aeroporto.

a.  Carregue o pacote 'leaflet';
b.  Combine os comandos 'leaflet', 'addTiles' e 'addMarkers' para a criação de um mapa básico;
c.  Armazene o grafico em b) numa variável chamada 'this';
d.  Adicione as duas linhas abaixo após a criação da variável this (apenas se você estiver usando Jupyter):

```{r}
#a
library(leaflet)

#b
mapa <- flights %>%
  left_join(
    airports,
    by = c("DESTINATION_AIRPORT" = "IATA_CODE")
  ) %>%
  filter(
    !is.na(LATITUDE),
    !is.na(LONGITUDE)
  )

#c
this <- leaflet(mapa) %>%
  addTiles() %>%
  addMarkers(
    lng = ~LONGITUDE,
    lat = ~LATITUDE
  )
```

```{r}
Sys.setenv(TZ = "America/Sao_Paulo")
Sys.time()
```
