---
title: "Lab05_Mikhael"
author: "Leonardo Mikhael - 266209"
format: pdf
editor: visual
---

## Laboratório Especial

# Atividade
Ao longo desta semana, você deverá desenvolver código em R, utilizando-se de tidyverse, ggplot, leaftlet,
ggcal e outros pacotes disponibilizados em HTML Widgets para responder uma questão relacionada ao
conjunto de dados flights. Para tanto, considere os seguintes fatos:
• Cias Aéreas (AIRLINE) possuem diferentes aeronaves (codificadas em TAIL_NUMBER);
• (Exemplo hipotético) No dia 01/01/2015, a aeronave N431WN viaja de BWI para JFK;
• (Exemplo hipotético) No dia 02/01/2015, a aeronave N431WN viaja de JFK para ORD‘;
• E assim sucessivamente. . .
No caso apontado acima, pode-se ver que a aeronave N431WN realizou um trajeto (provavelmente único)
durante todo o ano de 2015. Nos dias exemplificados, o trajeto foi BWI-JFK-ORD.


```{r}
#Acessando pacotes
library(tidyverse)
library(ggplot2)
library(leaflet)
```

```{r}
#Carregando o arquivo airports
airports <- read_csv(file.path("airports.csv"))
```

## Parte 1:
Crie uma função que:
  a. Receba um valor de TAIL_NUMBER (por exemplo, N431WN);
  b. Produza uma tabela (tidy) com todos os trajetos realizados pela aeronave (ordenadas por data e hora,
contendo todas as colunas do arquivo flights.csv.zip);
  c. Produza um mapa que apresente todo o trajeto voado pela aeronave ao longo de todo o ano; o trajeto
deve ser apresentado de maneira linear no tempo (i.e., segue a sequência do tempo, como no exemplo
hipotético dado acima);
  d. O mapa deve ser decorado com estatísticas do seu interesse (por exemplo, velocidade média do vôo
como espessura da linha que conecta os aeroportos envolvidos no trajeto);

```{r}

analisa_aeronave <- function(tail_number, arquivo) {
  
#Leitura por partes 
  filtra_aeronave <- function(parte, pos) {
    colnames(parte) <- toupper(colnames(parte))
    parte %>% filter(TAIL_NUMBER == tail_number)
  }
  
  voos_aeronave <- read_csv_chunked(
    arquivo,
    callback = DataFrameCallback$new(filtra_aeronave),
    chunk_size = 100000,
    col_types = cols(.default = col_character()),
    show_col_types = FALSE
  )
  
#Se não encontrar nenhum voo para o tail_number
  if (nrow(voos_aeronave) == 0) {
    stop(paste("Nenhum voo encontrado para a aeronave:", tail_number))
  }
  
#Ordenação por data/hora
  voos_aeronave <- voos_aeronave %>% 
    mutate(
      YEAR = as.numeric(YEAR),
      MONTH = as.numeric(MONTH),
      DAY = as.numeric(DAY),
      DISTANCE = as.numeric(DISTANCE),
      AIR_TIME = as.numeric(AIR_TIME)
    ) %>% 
    arrange(YEAR, MONTH, DAY, DEPARTURE_TIME)
  
#Carregamento do airports.csv
  pasta_dados <- dirname(arquivo)
  arquivo_airports <- file.path(pasta_dados, "airports.csv")
  
  if (!file.exists(arquivo_airports)) {
    arquivo_airports <- "airports.csv"
  }
  
  airports <- read_csv(arquivo_airports, show_col_types = FALSE)
  colnames(airports) <- toupper(colnames(airports))
  
#Cruzamento dos dados de origem e destino
  voos_mapa <- voos_aeronave %>%
    left_join(
      airports %>% select(IATA_CODE, LATITUDE, LONGITUDE), 
      by = c("ORIGIN_AIRPORT" = "IATA_CODE")
    ) %>%
    rename(lat_origem = LATITUDE, lon_origem = LONGITUDE) %>%
    left_join(
      airports %>% select(IATA_CODE, LATITUDE, LONGITUDE), 
      by = c("DESTINATION_AIRPORT" = "IATA_CODE")
    ) %>%
    rename(lat_destino = LATITUDE, lon_destino = LONGITUDE) %>%
    mutate(
      velocidade_media = DISTANCE / (AIR_TIME / 60)
    )
  
#Aeroportos visitados
  aeroportos_trajeto <- airports %>%
    filter(IATA_CODE %in% c(voos_aeronave$ORIGIN_AIRPORT, voos_aeronave$DESTINATION_AIRPORT))
  
#Construção do mapa
  mapa <- leaflet() %>%
    addTiles() %>%
    addCircleMarkers(
      data = aeroportos_trajeto,
      lng = ~LONGITUDE,
      lat = ~LATITUDE,
      radius = 5,
      popup = ~paste0("<b>Aeroporto:</b> ", IATA_CODE, "<br><b>Nome:</b> ", AIRPORT)
    )
  
#Adicionando as linhas dos trajetos
  for (i in seq_len(nrow(voos_mapa))) {
    if (!is.na(voos_mapa$lat_origem[i]) && !is.na(voos_mapa$lat_destino[i])) {
      mapa <- mapa %>%
        addPolylines(
          lng = c(voos_mapa$lon_origem[i], voos_mapa$lon_destino[i]),
          lat = c(voos_mapa$lat_origem[i], voos_mapa$lat_destino[i]),
          weight = pmax(1, voos_mapa$velocidade_media[i] / 50, na.rm = TRUE),
          popup = paste0(
            "<b>Origem:</b> ", voos_mapa$ORIGIN_AIRPORT[i],
            "<br><b>Destino:</b> ", voos_mapa$DESTINATION_AIRPORT[i],
            "<br><b>Velocidade Média:</b> ", round(voos_mapa$velocidade_media[i], 1), " mph"
          )
        )
    }
  }
  
  return(list(tabela = voos_aeronave, mapa = mapa))
}

#Resultado
resultado <- analisa_aeronave("N431WN", file.path("flights.csv"))
resultado$mapa
```

```{r}
Sys.setenv(TZ = "America/Sao_Paulo")
Sys.time()
```

